zh-TW: 爐灶頂面類型: 陶瓷; 線圈; 組合; 瓦斯; 鹵素; 密封板; 區域電磁; 寬幅電磁; 其他
ru: Тип варочной панели: Керамика; Спираль; Комбинированная; Газ; Галогеновая; Герметичная плита; Зональная индукция; Индукция без зон; Другая
de: Herdplattentyp: Keramik; Spule; Kombi; Gas; Halogen; Versiegelte Platte; Zoneninduktion; Zonenlose Induktion; Sonstiges
th: ประเภทเตาตั้งพื้น: เซรามิก; ขดลวด; คอมบิ; แก๊ส; หลอดฮาโลเจน; เพลตปิด; จำกัดบริเวณอินดักชัน; ไม่จำกัดบริเวณอินดักชัน; อื่นๆ
ko: 쿡탑 타입: 세라믹; 코일; 콤비; 가스; 할로겐; 하이라이트; 존 인덕션; 존리스 인덕션; 기타
pt-PT: Tipo de placa do fogão: Cerâmica; Bobina; Combinado; Gás; Halogéneo; Placa selada; Indução de zona; Indução sem zona; Outro
zh-CN: 炉灶类型: 陶瓷制品; 线圈; 组合; 燃气; 卤素灯; 密封板; 区域感应; 无区域感应; 其他
fr: Type de cuisinière: Céramique; Bobine; Combi; Gas; Halogen; Plaque scellée; Zone d’induction; Induction sans zone; Autre
nl: Type kookplaat: Keramiek; Spoel; Combi; Gas; Halogeen; Gesloten kookplaat; Zone-inductie; Zoneloze inductie; Andere
lt-LT: Kaitlentės tipas: Keramika; Spiralė; Kombinuotas; Dujinis; Halogeninis; Dengtomis kaitvietėmis; Kaitviečių indukcija; Viso ploto indukcija; Kita
sl-SI: Vrsta štedilnika: Keramika; Spirala; Kombinirana; Plin; Halogenski; Električna; Indukcija s polno površino; Indukcija s kuhalnimi ploščami; Drugo
el: Τύπος εστίας: Κεραμικό; Σπειροειδές δέσιμο; Μικτός; Αερίου; Αλογόνου; Πλάκα στεγανότητας; Επαγωγή ζώνης; Επαγωγή χωρίς ζώνη; Άλλο
sv: Typ av spishäll: Keramisk; Spiral; Kombi; Bensin; Halogen; Förseglad platta; Zoninduktion; Zonlös induktion; Övrigt
it: Tipologia piano cottura: Ceramica; Serpentina; Combinato; Gas; Alogena; A piastre elettriche; Induzione a zone; Induzione senza zone; Altro
fi: Liesitason tyyppi: Keraaminen; Kierukka; Yhdistelmä; Kaasu; Halogeeni; Suljettu levy; Vyöhykeinduktio; Vyöhykkeetön induktio; Muu
pt-BR: Tipo de fogão: Cerâmica; Bobina; Combinação; Gás; Halogênio; Placa selada; Indução de zona; Indução sem zona; Outro
es: Tipo de placa de cocina: Cerámica; Bobina; Combi; Gas; Halógeno; Placa sellada; Inducción por zonas; Inducción sin zonas; Otros
da: Type af komfurtop: Keramik; Spole; Kombi; Gas; Halogen; Forseglet plade; Zoneinduktion; Zoneløs induktion; Andet
vi: Loại mặt bếp: Gốm; Ống xoắn; Kết hợp; Ga; Halogen; Điện thường; Vùng nấu; Không vùng nấu; Khác
en: Stove top type: Ceramic; Coil; Combi; Gas; Halogen; Sealed plate; Zone induction; Zoneless induction; Other
ja: ストーブトップタイプ: セラミック; コイル; コンビ; ガス; ハロゲン; シールドプレート; ゾーンIH; フリーゾーンIH; その他
tr: Soba üstü tipi: Seramik; Bobin; Kombi; Gaz; Halojen; Mühürlü plaka; Bölge indüksiyonu; Bölgesiz indüksiyon; Diğer
cs: Typ sporákové desky: Keramika; Cívková; Kombinovaná; Plyn; Halogen; Litinová; Indukční zónová; Indukční bez zón; Jiné
hu: Tűzhelylap típusa: Kerámia; Tekercs; Kombinált; Gáz; Halogén; Kerámia főzőlap; Zóna indukciós; Zóna nélküli indukciós; Egyéb
nb: Komfyrtopptype: Keramikk; Spole; Combi; Gass; Halogen; Forseglet plate; Soneinduksjon; Soneløs induksjon; Annet
bg-BG: Тип котлон: Керамика; Намотка; Комбиниран; Газ; Халогенен; Запечатана плоча; Зонова индукция; Беззонова индукция; Други
pl: Rodzaj płyty kuchennej: Ceramika; Cewka; Combi; Gazowy; Halogen; Płytka uszczelniona; Indukcja strefowa; Indukcja bezstrefowa; Inne
hr-HR: Vrsta štednjaka: Keramički; Spiralni; Kombinirani; Plinski; Halogeni; Zatvorena ploča; Zonska indukcija; Indukcija bez zona; Ostalo
ro-RO: Tip plită: Ceramic; Bobină; Combi; Gaz; Halogen; Placă etanșă; Zonă de inducție; Inducție fără zone; Altele
sk-SK: Typ sporáka: Keramika; Cievka; Kombinovaný; Plynový; Halogénový; Platničkový elektrický varič; Zónová indukcia; Bezzónová indukcia; Iné